臺灣臺中地方法院臺中簡易庭裁定
110年度中秩字第137號
移送機關  臺中市政府警察局第三分局
被移送人  陶文越（DAO VAN VIEF）
            
              
             
            
上列被移送人因違反社會秩序維護法案件，經移送機關於中華民
國110年11月22日以中市警三分偵字第1100047641號移送書移送
審理，本院裁定如下：
    主    文
陶文越（DAO VAN VIEF）無正當理由攜帶具有殺傷力之器械，處
罰鍰新臺幣參仟元。
扣案之摺疊刀壹把沒入。　　
    事實理由及證據
一、被移送人於下列時、地，有違反社會秩序維護法之行為：
  ㈠時間：民國110年11月18日0時14分許。
  ㈡地點：臺中市南區國光路與仁和路路口。
  ㈢行為：攜帶具有殺傷力之器械即摺疊刀。
二、上開事實，有下列之事項證明屬實：
  ㈠被移送人陶文越（DAO VAN  VIEF）於警詢時之自白。
  ㈡經警臨檢當場查獲，並有查獲員警製作之報告單1份、職務報
    告1份、調查筆錄6份、搜索筆錄、扣押筆錄及扣押物品目錄
    表各1份、自願受搜索同意搜索書1份、扣押物品收據1份、
    查處外來人口在臺逾期停留、居留或其他非法案件通知書1
    份、照片2幀、內政部移民署外人居停留資料查詢（外勞）-
    明細內容附卷可稽，及摺疊刀1把扣案可證。
三、按無正當理由攜帶具有殺傷力之器械、化學製劑或其他危險
    物品者，處3日以下拘留或新臺幣3萬元以下罰鍰，社會秩序
    維護法第63條第1項第1款定有明文。查扣案摺疊刀1 把，其
    刀刃屬鋼鐵材質，質地堅硬，如持之朝人揮砍或揮打，足以
    傷人甚至致命，屬具殺傷力之器械無誤，有危害他人安全之
    虞。被移送人辯稱摺疊刀係於110年11月18日晚上在大里區
    撿到的，還沒時間送到派出所，就被警方查獲云云。然依職
    務報告記載，上開摺疊刀係置於被移送人口袋，處於隨時可
    取用狀態，該當攜帶要件無疑，且被移送人供稱拾獲之地點
    為大里區，距本案查獲地點有相當距離，其辯解與常情相違
    ，又扣案之摺疊刀無明顯磨損或刮痕，難以相信係在路邊拾
    獲之器械，足見被移送人有攜帶該摺疊刀之違序事實甚明，
    其上開辯解不足採信。則被移送人攜帶上開摺疊刀並無正當
    理由，其違反社會秩序維護法第63條第1項第1款規定事證明
    確，應予依法論處。
四、本院審酌被移送人之智識程度、生活狀況、違反本法行為之
    動機、目的、手段、違反義務及所生危險損害等一切情狀，
    量處如主文所示之罰鍰。扣案之摺疊刀1把為被移送人所有
    供違反本法行為所用之物，併予宣告沒入。
五、依依社會秩序維護法第46條第1項、第63條第1項第1款、第2
    2條第3項，裁定如主文。
中　　華　　民　　國　 　110 　年　　12　　月　　1　　日
                  臺灣臺中地方法院臺中簡易庭
                              法  官  熊祥雲
以上正本證明與原本無異。
如不服本裁定，得於裁定書送達之翌日起5日內，以書狀敘述理
由，向本庭提出抗告。
中　　華　　民　　國　 　110 　年　　12　　月　　1　　日
                              書記官  王麗麗  
 
附錄本案處罰法條：
社會秩序維護法第63條第1項第1款：
有下列各款行為之一者，處3日以下拘留或新臺幣3萬元以下罰
鍰：
一、無正當理由攜帶具有殺傷力之器械、化學製劑或其他危險物
    品者。